# 新租赁准则中关于已识别资产的认定

提问人：莫非_HH 时间：2020-08-08 09:48:47
新租赁准则中对于已识别资产的定义是通常由合同明确指定，也可以在资产可供客户使用时隐性指定。在此想请教一下陈老师，比如，停车场共有 100 个同质的车位，某企业与该停车场签订一份租赁合同，租入 10 个车位，但租赁合同中未指明这 10 个车位的具体位置，有空车位即可停车。请问该租赁合同中的 10 个车位，属于已识别资产吗？

回答人：chenyiwei
未指定具体车位，而是“有空车位即可停车”，则不满足“已识别资产”的条件，即使合同约定停车场需始终为该企业保留 10 个可用的车位。因为停车场一方对此是具有实质性替换权的。